【裁判字號】    99,易,1921
【裁判日期】    990713
【裁判案由】    竊盜
【裁判全文】
臺灣臺中地方法院刑事判決              99年度易字第1921號
公  訴  人  臺灣臺中地方法院檢察署檢察官
被      告  甲○○ ○○○○○.
上列被告因竊盜案件，經檢察官提起公訴（99年度偵字第13343
號），本院判決如下：
    主    文
甲○○ ○○○○○○○○○ 竊盜，處有期徒刑參月，如易科罰金，以新臺幣
壹仟元折算壹日，並於刑之執行完畢或赦免後，驅逐出境。
    犯罪事實
一、甲○○ ○○○○○○○○○ （中文譯名「絲莉」，以下均以中文譯名代
    稱）係受僱於我國人民乙○○之印尼籍看護工，竟基於意圖
    自己不法所有之犯意，於民國99年6 月5 日上午9 時許，在
    其受雇工作之臺中縣大肚鄉○○路6 號2 樓乙○○之母丙○
    ○○臥房內，利用其打掃臥房，無人注意之際，徒手竊取丙
    ○○○所有藏放在床墊下之新臺幣（下同）102,000 元及人
    民幣7,200 元。嗣丙○○○於同日中午12時30分許，欲將其
    他生活費放置於前揭藏放金錢之床墊下時，始發覺遭竊，經
    其詢問絲莉有無竊取上開金錢後，絲莉雖未當場坦承，經丙
    ○○○於同日下午3 時30分許報警處理後，警方前往上址偵
    查，絲莉始坦承竊取上開金錢，並會同警方查獲其竊取後藏
    放在置物櫃內之26,000元及其藏放在行李袋內之5 萬元及人
    民幣7,200 元，因而偵悉上情。
二、案經丙○○○訴由臺中縣警察局烏日分局報告臺灣臺中地方
    法院檢察署檢察官偵查起訴。
    理  由
一、按除簡式審判程序、簡易程序及第376 條第1 款、第2 款所
    列之罪之案件外，第1 審應行合議審判，96年7 月4 日修正
    公布之刑事訴訟法第284 條之1 定有明文。查本案被告絲莉
    涉犯竊盜案件，經檢察官提起公訴，其所犯為刑事訴訟法第
    376 條第2 款所列之罪，揆諸上開規定，第1 審無庸行合議
    審判。次按，被告以外之人（包括證人、鑑定人、告訴人、
    被害人及共同被告等）於審判外之陳述雖不符刑事訴訟法第
    159 條之1 至之4 等4 條之規定，而經當事人於審判程序同
    意作為證據，法院審酌該言詞陳述或書面陳述作成時之情況
    ，認為適當者，亦得為證據；當事人、代理人或辯護人於法
    院調查證據時，知有刑事訴訟法第159 條第1 項不得為證據
    之情形，而未於言詞辯論終結前聲明異議者，視為有前項之
    同意，同法第159 條之5 定有明文。立法意旨在於傳聞證據
    未經當事人之反對詰問予以核實，原則上先予排除。惟若當
    事人已放棄反對詰問權，於審判程序中表明同意該等傳聞證
    據可作為證據；或於言詞辯論終結前未聲明異議，基於尊重
    當事人對傳聞證據之處分權，及證據資料愈豐富，愈有助於
    真實發見之理念，且強化言詞辯論主義，使訴訟程序得以順
    暢進行，上開傳聞證據亦均具有證據能力。本案被告絲莉及
    公訴人於本院審理程序時就本院引用之下列證據，均未加爭
    執，且本院審酌證據作成之形式，均無瑕疵、與待證事實具
    有關聯性等情況，認為適當，且無不法取得之情形，應認得
    為證據。揆諸前開說明，就本案所引用之各項證據均得採為
    本案證據，合先敘明。
二、上開時地犯罪事實，業據被告絲莉於警詢、偵查及本院審理
    時坦承不諱，雖被告絲莉另辯稱：竊取上開金錢後都沒花用
    竊取時沒有清點，不知偷了多少錢，警察找到的錢是偷來的
    全部金錢云云（見本院審理卷第9 頁被告99年6 月11日訊問
    筆錄）。惟查，本案業經告訴人丙○○○於警詢中指訴其遭
    竊之財物為102,000 元及人民幣7,200 元，都是放在2 樓房
    間床墊下，是伊分別於99年5 月31日及6 月2 日放置在床墊
    下，每日一次外傭絲莉會進去打掃2 樓房間，外傭是於99年
    5 月19日前往伊住處從事幫傭工作，從來沒有私下給過金錢
    等語綦詳（見警卷第7 至8 頁背面，警詢筆錄第7 頁背面第
    4 行誤載為10,200元）。本院審酌告訴人丙○○○於警詢中
    業已明確指訴其藏放金錢之處所、藏放日期及遭竊金額，而
    其嗣於本院審理中到庭陳述意見時，猶神智清楚，口齒清晰
    ，有條不紊，顯見告訴人丙○○○並無因年邁而致記憶模糊
    或神智不清之情事存在，佐以被告於99年6 月5 日上午9 時
    許竊得上開金錢後，係分批藏放在其使用之1 樓房間置物櫃
    下方及其使用之行李袋夾層內，迄同日下午3 時30分許警方
    獲報前往上址處理後，被告始告知警方其藏放金錢之處所，
    而為警在上揭置物櫃下方查獲現金26,000元，及在其行李袋
    夾層查獲整數5 萬元之現金及人民幣72,000元，觀諸2 處地
    點所藏放之金額及幣別均有不同，衡情，被告於竊盜後決定
    藏放方式及地點之際，顯然有刻意清點金錢及決定分批藏放
    之金錢數額及幣別之行為無疑，是本院認為本案竊盜之財物
    數額應以告訴人前於警詢中之指訴較為可採，至被告上開所
    辯，要屬事後卸責之詞，不足採信。此外，本案復有臺中縣
    警察局烏日分局扣押筆錄暨扣押物品目錄表、告訴人丙○○
    ○出具之贓物認領保管單、刑案現場測繪圖各1 份及現場照
    片6 幀附卷（見警卷第9 頁、第10至10頁背、第11頁、第13
    頁、第14頁、第15至17頁）可稽，互核相符。由是足認被告
    所為竊盜犯行事證明確，堪予認定，應予依法論科。
三、核被告絲莉所為，係犯刑法第320 條第1 項竊盜罪。爰審酌
    被告絲莉犯罪之動機及目的係為竊盜雇主之財物供己花用，
    犯罪手段係利用其負責看護工作而得自由進出告訴人臥房之
    便，徒手竊取告訴人藏放之財物、告訴人所受財物損害之程
    度，及斟酌被告在印尼之教育程度為國中畢業、在臺期間無
    其他不良素行、其於犯罪後坦承竊盜，犯罪後態度尚佳等一
    切情狀，量處如主文所示之刑，並諭知易科罰金之折算標準
    ，以資懲儆。末查，被告係印尼籍人，此經被告陳述明確，
    並有外國人聘僱許可名冊1 份在卷可佐，爰依刑法第95條之
    規定，併諭知被告於刑之執行完畢或赦免後，驅逐出境。又
    依刑事訴訟法第479 條第2 項規定，可知該易服社會勞動乃
    係屬執行檢察官之權限，是本件自無須再於主文中另諭知易
    服社會勞動之折算標準，附此敘明。
據上論斷，應依刑事訴訟法第284 條之1 、第299 條第1 項前段
，刑法第320 條第1 項、第41條第1 項前段、第95條，刑法施行
法第1 條之1 第1 項、第2 項前段，判決如主文。
本案經檢察官張容姍到庭執行職務。
中    華    民    國    99    年     7    月    13    日
                  刑事第十八庭  法  官  胡芷瑜
以上正本證明與原本無異。
如不服本判決，應於收受送達後10日內向本院提出上訴書狀，並
應敘述具體理由；其未敘述上訴理由者，應於上訴期間屆滿後20
日內向本院補提理由書（均須按他造當事人之人數附繕本）「切
勿逕送上級法院」。
                                書記官  沈慧玲
中    華    民    國    99    年     7    月    13    日
附錄本案論罪科刑法條
中華民國刑法第320條第1項
意圖為自己或第三人不法之所有，而竊取他人之動產者，為竊盜
罪，處5 年以下有期徒刑、拘役或5 百元以下罰金。

司法院資訊處製作；財團法人民間司法改革基金會備份。
